臺灣宜蘭地方法院刑事判決　　　　　　　94年度交易字第78號
公　訴　人　臺灣宜蘭地方法院檢察署檢察官
被　　　告　甲○○
上列被告因公共危險等案件，經檢察官提起公訴（94年度調偵字
第63號），被告就被訴事實為有罪之陳述，經本院合議庭裁定由
受命法官獨任進行簡式審判程序，爰不經通常程序，判決如下：
    主  文
甲○○服用酒類，不能安全駕駛動力交通工具而駕駛，處有期徒
刑參月；又因過失致人於死，處有期徒刑捌月。應執行有期徒刑
拾月。緩刑肆年。
    事  實
一、甲○○明知服用酒類不能安全駕駛動力交通工具者，不得駕
    駛；且明知其於民國94年4月30日日間，在臺北縣新店市某
    工地飲用米酒等酒類，已達不能安全駕駛動力交通工具之程
    度，且自己並無駕駛執照，本不得駕駛車輛，猶在飲用酒類
    後於94年5月1日凌晨，駕駛車號LP-0087號自小客車，搭載
    羅珪瑛、陳清泉，行經宜蘭縣礁溪鄉○○路段宜四線1.4公
    里前彎道處，本應注意行經彎道應減速慢行，作隨時停車之
    準備，又在劃有分向限制線之路段，不得駛入來車之車道內
    ，而依當時情形，天候陰天，夜間有照明，路面乾燥無缺陷
    ，視距良好，並無不能注意之情事，竟疏未注意，因行經前
    開彎道復為欲閃避前方之路人，失控跨越分向限制線侵入來
    車車道，並衝撞來車車道路旁之電線桿，人車因此跌落路旁
    之稻田，造成乘客陳清泉受有頭部撕裂傷及鈍挫傷、左胸肋
    骨骨折、四肢撕裂傷等傷害（過失傷害陳清泉部分未據告訴
    ），羅珪瑛則受有頭部外傷，經送醫急救後延至同日凌晨4
    時16分許，仍因右側頭部挫裂傷併血腫、顱內出血而死亡。
    甲○○於車禍後亦經送醫院急救，並經醫院測得其血液中酒
    精濃度高達249.51MG/DL，換算為呼氣酒精濃度約1.2MG/DL
    ，警方至醫院時即知悉甲○○為開車肇事之人。
二、案經臺灣宜蘭地方法院檢察署檢察官相驗後自動檢舉偵查起
    訴。
    理  由
一、上揭被告甲○○酒後駕車、並因過失致被害人羅珪瑛死亡等
    事實，業據被告自警訊、偵查迄本院審理中均坦承不諱，亦
    經證人陳清泉於警詢中證述情節相符，並有道路交通事故調
    查報告表、現場圖、車禍現場、肇事車輛照片24張在卷可佐
    。被告酒醉駕車，其血液中酒精濃度高達249.51MG/DL，經
    換算為呼氣酒精濃度約1.2MG /DL等情，有宜蘭醫院藥物濃
    度外送檢驗報告、科學人雜誌2005年12月號節錄影本各1紙
    在卷可稽。且被告駕駛車輛行經彎道失控跨越來車車道並撞
    及電線桿，益見其思考判斷力及正常駕駛能力已因酒精作用
    達不能安全駕駛之程度。而被害人羅珪瑛確因本件車禍死亡
    ，除據被害人家屬乙○○、陳仕傑證述明確外，亦經臺灣宜
    蘭地方法院檢察署檢察官督同法醫相驗屬實，製有勘驗筆錄
    、相驗屍體證明書、驗斷書及相驗屍體照片等附卷可憑。按
    行車速度，依速限標誌或標線之規定，無標誌或標線者，行
    經彎道時，應減速慢行，作隨時停車之準備，又汽車在雙向
    二車道行駛時，在劃有分向限制線之路段，不得駛入來車之
    車道內，道路交通安全規則第93條第1項第2款、第97條第2
    款定有明文，再參酌卷附道路交通事故調查表、事故現場及
    肇事車輛之照片可知，本件車禍當時情形，天候陰天，夜間
    有照明，路面乾燥無缺陷，視距良好，依被告之智識及能力
    ，並無不能注意之情事，被告行經彎道失控跨越來車車道並
    撞及電線桿，應負過失責任至為明顯。又被害人羅珪瑛之死
    亡確係因本件交通事故所致，已如前述，則被告之過失行為
    與被害人羅珪瑛之死亡結果間自具相當因果關係。總上所述
    ，本件事證已臻明確，被告前開各項犯行均堪認定。
二、核被告酒後不能安全駕駛而駕車，係犯刑法第185條之3服用
    酒類不能安全駕駛動力交通工具而駕駛罪；其駕車因過失造
    成被害人羅珪瑛致死，係犯刑法第276條第1項之過失致死罪
    。被告所犯上開2罪間，犯意個別，行為互殊，應予分論併
    罰。又被告於車禍發生當時無駕駛執照，且酒醉駕車經換算
    呼氣酒精濃度高達約1.2MG/DL，遠逾0.25MG/DL，業據被告
    供承不諱，因而致人死亡，均應依道路交通管理處罰條例第
    86條第1項規定，加重其刑至2分之1。爰審酌立法者於刑法
    增訂第185條之3酒醉不能安全駕駛車輛而駕駛罪之理由，乃
    為維護整體用路人之安全，為免駕駛人因酒精影響造成無可
    挽回危害自己及他人生命、身體之悲劇，然被告竟輕忽公共
    安全，於飲酒後猶駕駛動力交通工具，其過失程度、犯罪情
    節顯屬重大，本應重罰，然念其犯後坦承犯行，前無其他不
    良素行紀錄，有被告之臺灣高等法院被告前案紀錄表1紙在
    卷可稽，其並已與被害人家屬調解成立，除據被害人家屬乙
    ○○供明在卷外，亦有桃園縣桃園市調解委員會調解書1份
    在卷可稽，及其他犯罪動機、目的、手段及造成之社會及個
    人侵害等一切情狀，爰酌情分別量處如主文所示之刑，並定
    其應執行之刑，以示懲儆。末查，被告前未曾受有期徒刑以
    上刑之宣告，有前揭臺灣高等法院被告前案紀錄表在卷可稽
    ，本次因一時失慎撞擊被害人死亡，惟到庭後態度良好，且
    頗知悔悟，並已與被害人家屬調解成立，本院因認所宣告之
    刑以暫不執行為當，爰併諭知緩刑4年，用啟自新。
據上論斷，應依刑事訴訟法第273條之1第1項、第299條第1項前
段，道路交通管理處罰條例第86條第1項，刑法第185條之3、第
276條第1項、第51條第5款、第74條第1款，罰金罰鍰提高標準條
例第1條前段，判決如主文。
本案經檢察官陳嘉瑜到庭執行職務
中　　華　　民　　國　　94　　年　　12　　月　　22　　日
                  交通法庭法  官    郭淑珍
以上正本證明與原本無異。
如不服本判決應收受本判決後10日內向本院提出上訴書狀，其未
敘述上訴理由者，並得於提起上訴後10日內向本院補提理由書狀
 (均須按他造當事人之人數附繕本)「切勿逕送上級法院」。
                          書記官    林秀麗
中　　華　　民　　國　　94　　年　　12　　月　　23　　日
附錄論罪科刑法條全文：
刑法第276條第1項
因過失致人於死者，處二年以下有期徒刑、拘役或二千元以下罰
金。
刑法第185條之3
服用毒品、麻醉藥品、酒類或其他相類之物，不能安全駕駛動力
交通工具而駕駛者，處一年以下有期徒刑、拘役或三萬元以下罰
金。
